【裁判字號】    97,訴緝,131
【裁判日期】    980225
【裁判案由】    違反槍砲彈藥刀械管制條例等
【裁判全文】
臺灣桃園地方法院刑事判決             97年度訴緝字第131號
公  訴  人  臺灣桃園地方法院檢察署檢察官
被      告  丙○○
                      5弄21.
                    （
指定辯護人  本院公設辯護人 丁○○
上列被告因違反槍砲彈藥刀械管制條例等案件，經檢察官提起公訴
（95年度偵字第4134號），本院判決如下：
    主  文
丙○○未經許可，持有具有殺傷力之改造手槍，處有期徒刑參年
貳月，併科罰金新臺幣伍萬元，罰金如易服勞役，以新臺幣壹仟
元折算壹日，扣案之改造手槍壹支（含彈匣壹個，獲案後槍枝管
制編號為：0000000000號）沒收。又共同連續意圖營
利，聚眾賭博，處有期徒刑陸月，如附表一所示之物沒收。又共
同私行拘禁，處有期徒刑拾月。又以加害身體之事，恐嚇他人致
生危害於安全，處有期徒刑參月。應執行有期徒刑肆年陸月，併
科罰金新臺幣伍萬元，罰金如易服勞役，以新臺幣壹仟元折算壹
日，扣案之改造手槍壹支（含彈匣壹個，獲案後槍枝管制編號為
：0000000000號）、附表一所示之物，均沒收。
    事  實
一、丙○○明知可發射子彈具有殺傷力之改造手槍及土造子彈係
    屬違禁物，未經許可，不得非法持有，惟其仍於民國九十四
    年九月間某日，在臺北縣林口鎮某不知名網咖店上網，在雅
    虎奇摩拍賣網站向一名真實姓名年籍不詳之成年人，以新臺
    幣（下同）八萬元之代價，購得仿 GLOCK廠一七型半自動手
    槍製造之槍枝，換裝土造金屬槍管而成具有殺傷力之改造手
    槍ㄧ支（含彈匣一個，獲案後槍枝管制編號：000000
    0000號）及具有殺傷力之土造子彈二顆（具直徑約八點
    七㎜金屬彈頭），並於上網後十餘日之某日，由該名男子在
    國道一號高速公路林口交流道附近交付上開改造手槍及土造
    子彈予丙○○而非法持有之。
二、丙○○、蔡文斌（業經臺灣高等法院判處罪刑確定在案）共
    同意圖營利，基於供給賭博場所、聚眾賭博之概括犯意聯絡
    ，自九十五年一月十六日起至同年月二十六日止，由蔡文斌
    負責統籌、指揮及結算賭金等賭場事務，丙○○則以每日一
    萬元之代價向何坤禧（業經本院判處罪刑確定在案）租用其
    位於桃園縣龜山鄉○○○街五七號七樓房屋，並以每日薪資
    三千元之代價，僱用同有前開概括犯意聯絡之徐慶弘、陳漢
    龍、林育名（以上三人業經本院分別判處罪刑確定在案），
    在上址分別負責把風、內場服務之工作，而共同多次提供上
    開房屋供作賭博場所，並聚集不特定之賭客至該址，提供渠
    等所有之麻將、麻將筒子、天九牌、象棋、骰子為賭具，由
    前來賭博之人輪流作莊及對賭。賭博方式為賭客以至少每底
    一萬元以上之金額押注，莊家發予賭客每人二張麻將筒子，
    由賭客與莊家比較點數大小，若點數比莊家大即可贏得押注
    金額，若點數比莊家小則押注賭資均歸莊家所有，且賭客每
    贏一萬元，則須支付五百元之抽頭金，而連續以此方式供給
    賭博場所及聚眾賭博。
三、緣甲○○自九十五年一月十六日至二十二日前往上址賭博，
    於一月二十二日賭輸四百五十萬元，經與蔡文斌折算其先前
    所贏款項後，甲○○當場先給付一張票面金額二十五萬元之
    支票，惟尚積欠賭債二百七十萬元未能即時償還，甲○○即
    要求他日清償，然丙○○不允，要求其即刻籌錢清償。蔡文
    斌、丙○○、徐慶弘、陳漢龍、林育名及四名真實姓名、年
    籍不詳之成年男子另行基於妨害自由之犯意聯絡，於同年月
    一月二十三日上午七時許，先由丙○○、徐慶弘及該四名成
    年男子，共同將甲○○強押入車號不詳之自小客車內，搭載
    甲○○至其位於桃園市○○路一○六八巷四二之二號住處取
    款償債，但甲○○要求不要驚動其家人，其願自行籌款，渠
    等便離開該處，而將甲○○改押至桃園縣龜山鄉○○○○道
    附近某處鐵皮屋內，丙○○即持其所有上開具殺傷力之改造
    手槍指向甲○○之大腿，向甲○○恫稱：「若不還錢就開槍
    打你大腿，要你死」等語，恐嚇甲○○，並持槍托毆打甲○○頭部，其他人則徒手毆打甲○○全身各處，致甲○○受有
    右臉頰淤種二×二公分、頭左側枕部淤腫二×二公分、臉前
    額線形擦傷四×○點二公分、一×○點二公分、頸部兩側線
    形擦傷右：五×一點五公分、左：八×二公分之傷害，甲○○因疼痛難耐，因而答應撥打電話聯絡其父親還款。丙○○
    單獨另行基於恐嚇危害安全之犯意，於同年一月二十三日上
    午十一時許，撥打電話予甲○○之父親乙○○，向乙○○恫
    嚇稱：「你兒子積欠賭債，現在在我手上，要想辦法籌錢還
    ，如果不還就要將甲○○斷手斷腳」等語，乙○○因而心生
    畏懼，致生危害於安全，並與乙○○相約在桃園縣龜山鄉某
    處咖啡廳見面，丙○○便前往該處與乙○○談論清償賭債之
    事，而徐慶弘及該四名成年男子則留在鐵皮屋內看管甲○○
    ，而將甲○○拘禁在前開鐵皮屋內。嗣因乙○○表示須回去
    籌錢，丙○○即返回鐵皮屋，向甲○○表示須待償還賭債後
    始得離去，一行人乃於同日下午五時許，押甲○○回前開賭
    場，丙○○即交待徐慶弘、陳漢龍、林育名看管甲○○，期
    間蔡文斌、徐慶弘、陳漢龍、林育名等人即不斷向甲○○恫
    嚇稱：「不還錢便要將其帶到山上活埋，要其死，若其父親
    再不幫其處理債務，便要將其埋在深山裡」等語而要求甲○○清償賭債。丙○○又於同年月二十五日晚間十一時許，撥
    打電話要求乙○○籌錢，幾經磋商結果，二人約定於翌日即
    一月二十六日下午四時許，在桃園縣龜山鄉○○○路真鍋咖
    啡廳見面交款。於九十五年一月二十六日，丙○○依約前往
    ，而於同日下午，被拘禁在賭場內之甲○○因恐遭不測，遂
    藉口欲出去透氣買菸，經渠等同意，由林育名、陳漢龍陪同
    甲○○外出，甲○○遂提議由其駕駛其所有之車牌號碼八五
    六八-KH 自小客車，因而進入該車而趁隙駕車逃離。至此，
    甲○○遭私行拘禁前後共計四日餘。嗣乙○○報警後，經警
    循線於九十五年一月二十六日下午四時三十分許，在真鍋咖
    啡廳查獲前來向乙○○取款之丙○○。並於九十五年一月二
    十六日下午六時五十分許，在前開賭場查獲徐慶弘、陳漢龍
    、林育名、何坤禧，並扣得如附表一所示丙○○所有，經營
    前開賭場所用之物，另在前開賭場樓上鴿舍扣得丙○○所有
    上開改造手槍一支及土造子彈二顆（共扣得直徑約八點七㎜
    土造子彈三顆，經試射後，其中二顆具有殺傷力，餘一顆雖
    可擊發，惟發射動能不足而不具殺傷力）。
四、案經桃園縣政府警察局桃園分局報請臺灣桃園地方法院檢察
    署檢察官偵查後起訴。
    理  由
一、按傳聞法則之重要理論依據，在於傳聞證據未經當事人之反
    對詰問予以核實，乃予排斥，惟若當事人已放棄對原供述人
    之反對詰問權，於法院審判時表明同意該等傳聞證據可作為
    證據，基於證據資料愈豐富，愈有助於真實發現之理念，並
    貫徹刑事訴訟法修法加重當事人進行主義之精神，確認當事
    人對於證據能力有處分權之制度，傳聞證據經當事人同意做
    為證據，法院認為適當者，亦得為證據。另當事人於調查證
    據時，對於傳聞證據表示「沒有意見」，而未於言詞辯論終
    結前聲明異議，應視為已有將該等傳聞證據採為證據之同意
    ，此刑事訴訟法第一百五十九條之五定有明文。本案被告丙○○於本院審理程序中已表示對卷內人證、書證、物證之證
    據能力均無意見，本院審理時，被告對被告以外之人於審判
    外之陳述之證據能力並未表示意見，迄本院言詞辯論終結前
    ，被告亦未爭執本案證據之證據能力，依刑事訴訟法第一百
    五十九條之五第二項之規定，應視為被告已同意本案相關之
    傳聞證據均可做為證據，本院斟酌本案卷內之證據並非非法
    取得，亦無證明力明顯過低之情形，且經本院於審判期日依
    法進行證據之調查、辯論，被告於訴訟上之程序權，已受保
    障，前揭各該證據，均得採為證據。
二、上揭犯罪事實，業據被告丙○○於本院審理時坦承不諱（見
    本院卷第四三頁、第七○頁），核與證人即被害人甲○○及
    乙○○於警詢、偵查及本院審理時證述情節相符（見臺灣桃
    園地方法院檢察署九十五年度偵字第四一三四號卷第六三頁
    至第七二頁、第一四四頁至第一四五頁、本院九十五年度訴
    字第一六五○號卷第二○八頁至第二三五頁），且有證人何
    坤禧、徐慶弘、陳漢龍於警詢、偵查及本院審理時證述可佐
    （見上開偵卷第二○頁至第三四頁、第四三頁至第四九頁、
    第一四六頁、第一四七頁），復有桃園縣政府警察局桃園分
    局扣押筆錄、桃新醫院診斷證明書、被害人甲○○受傷及查
    獲現場照片十六張等件在卷可按（見上開偵卷第六○頁至第
    六二頁、第七三頁至第七七頁），亦有扣案之改造手槍、土
    造子彈及附表一所示物品可佐。而扣案之改造手槍一支，經
    鑑定為仿GLOCK 廠一七型半自動手槍製造之槍枝，換裝土造
    金屬槍管而成之改造手槍（含彈匣一個，獲案後槍枝管制編
    號：0000000000號），機械性能良好，可擊發適
    用子彈，認具殺傷力。另送鑑子彈三顆，均係土造子彈（具
    直徑約八點七㎜金屬彈頭），經試射後，其中二顆可擊發，
    認具殺傷力，另一顆雖可擊發，惟發射動能不足，認不具殺
    傷力等情，有內政部警政署刑事警察局九十五年三月二十二
    日刑鑑字第○九五○○三三四七一號槍彈鑑定書、九十六年
    八月十三日刑鑑字第○九六○一二一四九○號函附卷可稽（
    見上開偵卷第一一三頁至第一一五頁、本院九十五年度訴字
    第一六五○號卷第三二九頁），是被告上開任意性自白與事
    實相符，應堪採信。本件事證明確，被告上揭犯行，堪以認
    定，應依法論科。
三、論罪科刑：
  (一)刑法及刑法施行法部分條文業於九十四年二月二日經總統以
    華總一義字第○九四○○○一四九○一號令修正公布，並於
    被告行為後之九十五年七月一日施行（下稱新刑法，修正前
    刑法下稱舊刑法），參酌最高法院九十五年五月二十三日刑
    事庭第八次會議決議意旨，新刑法第二條第一項之規定，係
    規範行為後法律變更所生新舊法律比較適用之準據法，於新
    刑法施行後，應適用新刑法第二條第一項之規定，為「從舊
    從輕」之比較。另於比較時應就罪刑有關之共犯、未遂犯、
    想像競合犯、牽連犯、連續犯、結合犯，以及累犯加重、自
    首減輕暨其他法定加減原因（如身分加減）與加減例等一切
    情形，本於統一性及整體性原則，綜其全部罪刑之結果而為
    比較。準此而論，本案涉及法律變更之部分如下：
  1.被告行為時，刑法第二十八條規定：「二人以上共同實施犯
    罪之行為者，皆為正犯」，被告行為後，刑法第二十八條修
    正後改為「二人以上共同實行犯罪之行為者，皆為正犯」。
    是刑法第二十八條共同正犯之範圍，已修正限縮於共同實行
    犯罪行為者始成立共同正犯，排除陰謀犯、預備犯共同正犯
    ；新舊法就共同正犯之範圍，既因此而有變動，自屬行為後
    法律有變更，而非僅屬文字修正，應有新舊法比較適用之問
    題（最高法院九十六年度台上字第三七七三號判決意旨參照
    ），查本件被告所為犯罪事實欄二及三所示之行為，比較新
    舊法之結果，新法及舊法對於被告並無利或不利之情形。
  2.被告行為後，刑法第三十三條第五款業已修正規定「罰金：
    新臺幣一千元以上，以百元計算之。」，與修正前舊刑法第
    三十三條第五款規定「罰金：一元（按係銀元，折算為新臺
    幣三元）以上。」不同。比較新舊法結果，以舊法較有利於
    行為人，新法並無對被告較為有利之情形。
  3.又刑法第五十一條數罪併罰部分亦有修正，舊法第五十一條
    第五款規定：「宣告多數有期徒刑者，於各刑中之最長期以
    上，各刑合併之刑期以下，定其刑期。但不得逾二十年」，
    新法第五十一條第五款規定：「宣告多數有期徒刑者，於各
    刑中之最長期以上，各刑合併之刑期以下，定其刑期。但不
    得逾三十年」，比較結果，新法並非較有利於被告。
  4.修正後刑法第五十五條後段關於牽連犯業已刪除，如依修正
    前刑法第五十五條後段，行為人犯一罪而方法或結果之行為
    犯他罪名者，應從一重處斷，然依新刑法規定則應分論併罰
    之。經新舊法比較結果，自以適用修正前之刑法第五十五條
    後段牽連犯之規定較有利於被告，而應適用修正前該條規定
    。
  5.刑法第五十六條連續犯之規定，業經新刑法刪除，則被告所
    為犯罪事實欄二所示之犯行，因行為後新法業已刪除連續犯
    之規定，此刪除雖非犯罪構成要件之變更，但顯已影響行為
    人刑罰之法律效果，自屬法律有變更，且如舊法之規定，
    本件被告所犯數次賭博之犯行，應論以一罪，惟如依新法之
    規定，則被告前開犯行，則須論以數罪而應分論併罰之，比
    較新、舊法結果，自以舊法之規定較有利於被告。
  6.再查被告行為後，業已增訂刑法施行法第一條之一，並規定
    ：「中華民國九十四年一月七日刑法修正施行後，刑法分則
    編所定罰金之貨幣單位為新臺幣。九十四年一月七日刑法修
    正時，刑法分則編未修正之條文定有罰金者，自九十四年一
    月七日刑法修正施行後，就其所定數額提高為三十倍。但七
    十二年六月二十六日至九十四年一月七日新增或修正之條文
    ，就其所定數額提高為三倍。」，是就現行刑法中，有關於
    罰金刑處罰之規定已有修正，惟經比較增訂之刑法施行法第
    一條之一與被告行為時之罰金罰鍰提高標準條例第一條前段
    、現行法規所定貨幣單位折算新臺幣條例第二條結果，二者
    規定適用之結果並無不同。
  7.綜上所述，本件經綜合比較之結果，應以修正前刑法之規定
    較有利於被告，自應一體適用修正前刑法之規定。
  (二)按刑法第三百零二條第一項及第三百零四條第一項之罪，其
    所保護之法益均為被害人之自由，而私行拘禁，仍不外以強
    暴、脅迫為手段，其罪質本屬相同，惟第三百零二條第一項
    之法定刑，既較第三百零四條第一項為重，則以私行拘禁之
    方法妨害人自由，縱其目的使人行無義務之事，或妨害人行
    使權利，仍應逕依第三百零二條第一項論罪，並無適用第三
    百零四條第一項之餘地；又刑法第三百零二條第一項之妨害
    自由罪，原以強暴、脅迫為構成要件，其因而致普通傷害，
    乃強暴、脅迫當然之結果，除另有傷害故意外，仍祇成立該
    條項之罪，無同法第二百七十七條第一項之適用；又刑法第
    三百零二條第一項之罪，與同法第三百零四條第一項及同法
    第三百零五條之罪，所保護之法益均為被害人之自由。剝奪
    人之行動自由罪，不外以強暴脅迫為手段，且較他罪為重，
    縱其目的在行無義務之事或妨害他人行使權利或恐嚇他人，
    仍應逕依刑法第三百零二條第一項論處，無適用同法第三百
    零四條、三百零五條之餘地，最高法院二十九年上字第三七
    五七號判例、三十年上字第三七○一號、七十六年度臺上字
    第三五一一號判決要旨參照。查本件被害人甲○○受被告及
    共犯蔡文斌、徐慶弘、陳漢龍、林育名之傷害、恐嚇，然被
    告傷害、恐嚇之目的係在藉由拘禁被害人甲○○之行動自由
    ，以達到取回賭債之目的，依上所述，傷害、恐嚇部分已包
    括在妨害自由罪質中，不再另行論罪，合先敘明。核被告就
    犯罪事實欄一所為，係犯槍砲彈藥刀械管制條例第八條第四
    項之未經許可持有可發射子彈具有殺傷力之改造手槍罪，及
    同條例第十二條第四項之未經許可持有子彈罪，就犯罪事實
    欄二所為，係犯刑法第二百六十八條之意圖營利提供賭博場
    所、聚眾賭博罪，就犯罪事實欄三所為，係犯刑法第三百零
    二條第一項之私行拘禁罪，及第三百零五條之恐嚇危害安全
    罪。被告與共犯蔡文斌、徐慶弘、陳漢龍、林育名就犯罪事
    實欄二所示之犯行，及被告與共犯蔡文斌、徐慶弘、陳漢龍
    、林育名及四名不詳姓名之成年男子就犯罪事實欄三之私行
    拘禁罪部分犯行，有犯意聯絡及行為分擔，應依修正前刑法
    第二十八條論以共同正犯。被告就犯罪事實欄一所示之犯行
    ，係以一行為未經許可持有前開改造手槍及土造子彈二罪名
    ，為想像競合犯，應依修正前刑法第五十五條之規定，從一
    重之未經許可持有可發射子彈具有殺傷力之改造手槍罪處斷
    。被告就犯罪事實欄二所示之犯行，係以一行為而觸犯提供
    賭博場所及聚眾賭博二罪名，為想像競合犯，應依修正前刑
    法第五十五條規定，從一重之聚眾賭博罪處斷。被告前開多
    次賭博犯行，犯罪時間緊接，所犯基本構成要件相同，顯係
    基於概括犯意為之，應依修正前刑法第五十六條連續犯之規
    定從情節較重之聚眾賭博罪，論以一罪，並依法加重其刑。
    再被告前揭所犯未經許可持有可發射子彈具有殺傷力之改造
    手槍罪、聚眾賭博罪、私行拘禁罪及恐嚇危害安全罪等四罪
    間，犯意各別，行為互異，應予分論併罰。爰審酌被告值此
    槍彈氾濫之際，非法持有具殺傷力之改造手槍及土造子彈，
    對於社會治安潛藏高度危險，惡性非輕，與共犯蔡文斌共同
    提供賭博場所及聚眾賭博，敗壞社會風氣，復於被害人甲○○積欠賭債後，以私行拘禁之方式強要取回賭債，又為取回
    賭債恐嚇被害人乙○○即甲○○之父親，所為非是，兼衡被
    告持有改造手槍一支及非制式子彈二顆，數量亦非鉅大，及
    被告前開賭場經營時間非長，惟私行拘禁被害人甲○○長達
    四日，且在拘禁被害人甲○○期間並持手槍恐嚇被害人甲○○，對被害人甲○○身心造成嚴重傷害，本應重懲，但念及
    被告於本院審理時坦承犯行，顯有悔意之態度等一切情狀，
    分別量處如主文所示之刑，並定應執行之刑，及依前揭規定
    ，就併科罰金諭知易服勞役之折算標準，以示懲儆。按本件
    被告行為時刑法第四十二條第二項規定：「易服勞役以一元
    以上三元以下，折算一日。但勞役期限不得逾六個月。」、
    第三項規定：「罰金總額折算逾六個月之日數者，以罰金總
    額與六個月之日數比例折算。」其易服勞役折算標準，再依
    刪除前罰金罰鍰提高標準條例第二條之規定，就其原定數額
    提高為一百倍即銀元一百元以上三百元以下折算一日，經折
    算為新臺幣後，應以新臺幣三百元以上九百元以下折算一日
    ，而被告行為後刑法第四十二條則將原條文之第二項、第三
    項分別改列於第三項、第五項並予以修正，新法第四十二條
    第三項規定：「易服勞役以新臺幣一千元、二千元或三千元
    折算一日。但勞役期限不得逾一年。」、第五項規定：「罰
    金總額折算逾一年之日數者，以罰金總額與一年之日數比例
    折算。依前項所定之期限，亦同。」。比較行為前後之規定
    行為後刑法第四十二條將易服勞役每日折算金額提高，對被
    告較為有利，至新法將易服勞役期限增加至一年部分，因本
    件宣告之罰金總額無論以行為前或後刑法之折算標準計算，
    易服勞役日數均未逾六個月，修正後規定得以較高金額折算
    易服勞役之日數，自對被告較為有利，是本件應依新法第二
    條第一項但書之規定，併依新法第四十二條第三項前段之規
    定，就併科罰金部分諭知易服勞役之折算標準。次按本條例
    施行前，經通緝而未於中華民國九十六年十二月三十一日以
    前自動歸案接受偵查、審判或執行者，不得依本條例減刑，
    中華民國九十六年罪犯減刑條例第五條定有明文。查被告前
    開所犯未經許可持有可發射子彈具有殺傷力之改造手槍罪、
    聚眾賭博罪、私行拘禁罪及恐嚇危害安全罪犯行之時間，雖
    均係在九十六年四月二十四日以前，然被告於審理中因逃亡
    ，經本院於九十五年十二月二十九日發布通緝，迄九十七年
    十二月十五日始為警緝獲歸案，被告未於上開條例所定期限
    內自動歸案接受審判，有通緝書、桃園縣政府警察局龜山分
    局通緝案件移送書、解送人犯報告書、逮捕通知書等件在卷
    可按，依上開規定，自不得予以減刑，併此敘明。
  (三)沒收部分：
  1.扣案之改造手槍一支（含彈匣一個，獲案後槍枝管制編號為
    ：0000000000號），業經鑑定具有殺傷力，已詳
    如前述，自屬違禁物，應依修正前刑法第三十八條第一項第
    一款之規定宣告沒收。另鑑定所試射之子彈三顆，或因發射
    動能不足，或已因鑑驗試射擊發而不具殺傷力，自非違禁物
    ，且非供被告預備為前揭犯行，或為前開犯行所用、所得之
    物，爰不予宣告沒收之。
  2.扣案如附表一所示之物，係被告所有，供犯本件犯罪事實欄
    二所示賭博犯行所用之物，業據丙○○供述明確（見本院卷
    第15頁），爰依刑法第三十八條第一項第二款之規定宣告沒
    收。
  (四)公訴意旨另以：被告丙○○於九十四年九月間某日，在臺北
    縣林口鎮某不知名網咖店上網，在雅虎奇摩拍賣網站向一名
    真實姓名年籍不詳之成年人，購得可擊發之土造子彈一顆（
    直徑約八點七㎜金屬彈頭）後予以持有之，就此部分亦涉犯
    槍砲彈藥刀械管制條例第十二條第四項之未經許可持有子彈
    罪云云。惟查，上開改造子彈一顆（直徑約八點七㎜金屬彈
    頭），經送驗試射結果，因發射動能不足而認不具殺傷力乙
    節，此有內政部警政署刑事警察局九十六年八月十三日刑鑑
    字第○九六○一二一四九○號函在卷可按（見本院九十五年
    度訴字第一六五○號卷第三二九頁），由此顯見被告持有上
    開土造子彈一顆之行為，自無違反槍砲彈藥刀械管制條例第
    十二條第四項之犯罪，本應諭知無罪，惟此部分與被告前揭
    所犯持有可發射子彈具有殺傷力之改造手槍罪間，具有想像
    競合犯裁判上一罪之關係，爰不另為無罪之諭知。
據上論斷，依刑事訴訟法第二百九十九條第一項前段，槍砲彈藥
刀械管制條例第八條第四項、第十二條第四項，刑法第十一條前
段、第二條第一項、第二百六十八條、第三百零二條第一項、第
三百零五條、第四十二條第三項前段，修正前刑法第二十八條、
第五十六條、第五十五條、第三十八條第一項第一款、第二款，
第五十一條第五款，刑法施行法第一條之一第一項、第二項前段
，判決如主文。
本案經檢察官陳國安到庭執行職務。
中    華    民    國    98    年    2     月    25    日
                  刑事第九庭 審判長  法  官  吳為平
                                     法  官  蘇琬能
                                     法  官  林玉蕙
以上正本證明與原本無異。
如不服本判決應於收受判決後10日內向本院提出上訴書狀，並應
敘述具體理由。其未敘述上訴理由者，應於上訴期間屆滿後20日
內向本院補提理由書 (均須按他造當事人之人數附繕本)「 切勿
逕送上級法院」。
                                     書記官  魏里安
中    華    民    國    98    年    2     月    25    日
附表一：
       1. 麻將三副
       2. 麻將筒子三副
       3. 天九牌一副
       4. 象棋麻將一副
       5. 監視器一組
       6. 監視器鏡頭三組
       7. 骰子一組
       8. 壓克力籌碼二十五張
       9. 二千元紙籌碼一百二十五張
       10.一千元紙籌碼二百四十二張
       11.二百元紙籌碼六十張
       12.五百元紙籌碼一百張
       13.一百元紙籌碼八十張
附錄本案論罪科刑法條：
槍砲彈藥刀械管制條例第8 條規定：
未經許可，製造、販賣或運輸鋼筆槍、瓦斯槍、麻醉槍、獵槍、
空氣槍或第4 條第1 項第1 款所定其他可發射金屬或子彈具有殺
傷力之各式槍砲者，處無期徒刑或5 年以上有期徒刑，併科新臺
幣1 千萬元以下罰金。
未經許可，轉讓、出租或出借前項所列槍枝者，處5 年以上有期
徒刑，併科新臺幣1 千萬元以下罰金。
意圖供自己或他人犯罪之用，而犯前二項之罪者，處無期徒刑或
7年 以上有期徒刑，併科新臺幣1 千萬元以下罰金。
未經許可，持有、寄藏或意圖販賣而陳列第1 項所列槍枝者，處
3 年以上10年以下有期徒刑，併科新臺幣700 萬元以下罰金。
第1 項至第3 項之未遂犯罰之。
槍砲彈藥刀械管制條例第12條規定：
未經許可，製造、販賣或運輸子彈者，處1 年以上7 年以下有期
徒刑，併科新台幣500 萬元以下罰金。
未經許可，轉讓、出租或出借子彈者，處6 月以上5 年以下有期
徒刑，併科新台幣300 萬元以下罰金。
意圖供自己或他人犯罪之用，而犯前二項之罪者，處3 年以上10
年以下有期徒刑，併科新台幣700 萬元以下罰金。
未經許可，持有、寄藏或意圖販賣而陳列子彈者，處5 年以下有
期徒刑，併科新台幣300 萬元以下罰金。
第1 項至第3 項之未遂犯罰之。
中華民國刑法第268 條規定：
（圖利供給賭場或聚眾賭博罪）
意圖營利，供給賭博場所或聚眾賭博者，處3 年以下有期徒刑，
得併科3 千元以下罰金。
中華民國刑法第302 條規定：
（剝奪他人行動自由罪）
私行拘禁或以其他非法方法，剝奪人之行動自由者，處5 年以下
有期徒刑、拘役或3 百元以下罰金。
因而致人於死者，處無期徒刑或7 年以上有期徒刑，致重傷者，
處3 年以上10年以下有期徒刑。
第1 項之未遂犯罰之。
中華民國刑法第305 條規定：
（恐嚇危害安全罪）
以加害生命、身體、自由、名譽、財產之事，恐嚇他人致生危害
於安全者，處2 年以下有期徒刑、拘役或3 百元以下罰金。


司法院資訊處製作；財團法人民間司法改革基金會備份。
